【裁判字號】    95,簡上,75
【裁判日期】    950822
【裁判案由】    傷害
【裁判全文】
臺灣花蓮地方法院刑事判決              95年度簡上字第75號
上  訴  人  乙○○
即  被  告
                    之1
上列上訴人因傷害案件，不服本院花蓮簡易庭95年度花簡字第20
7號中華民國95年5月18日第一審判決（聲請簡易判決處刑案號：
95年度偵字第 207號），提起上訴，本院管轄之第二審合議庭判
決如下：
    主  文
上訴駁回。
    事實及理由
一、本案經本院審理結果，認第一審判決依傷害罪，判處被告乙
    ○○拘役三十日，並諭知易科罰金之折算標準，認適用法及
    量刑均無不當，應予維持，並引用原審判決書記載之事實、
    證據及理由。
二、上訴意旨略以：伊與告訴人原先並無任何仇恨，係因伊急著
    進入大樓內帶其妻就醫，嗣因告訴人以其積欠管理費為由不
    讓伊進入，才引發肢體衝突，致告訴人受傷，故伊動機並非
    極惡，且下手非重，然原審量處拘役三十日實嫌過重等語。
三、經查：被告確有本件傷害犯行，已據被告於本院審理中供承
    不諱，核與告訴人丙○○於警詢、偵查中之指訴相符，並有
    驗傷診斷書 1份附卷可佐，足徵被告之自白，與事實相符，
    堪可採憑。是以，被告所犯刑法第277條第1項之傷害罪之事
    證明確，原審判決就認定事實及適用法律均無違誤。且查，
    量刑之輕重係實體法上賦予法院得為自由裁量之事項，原審
    基於被告犯罪事實之認定，在法定刑度內而為量刑，並查無
    逾越法律規定範圍或濫用權限情事。經查，被告於犯後均未
    曾對告訴人為道歉之表示或賠償，業據被告自陳在卷（見本
    院卷第30頁），故原審審酌被告之素行、傷害之手段、告訴
    人受傷程度及犯後尚未對告訴人為賠償等情一一審酌後，予
    以量刑，該量刑尚稱允當，並無過重之情形，被告持前揭理
    由提起上訴，請求撤銷原判決，即屬無據，其上訴為無理由
    ，應予駁回。
四、按行為後法律有變更者，依修正前刑法第2條第1項之規定，
    以適用裁判時法為原則，如行為時法有利於行為人，則例外
    適用行為時法。惟依修正後刑法第2條第1項規定，以適用行
    為時法為原則，僅於裁判時法有利於行為人時，例外的適用
    裁判時法。被告於行為後，刑法部分條文已於民國95年7月1
    日修正公布施行，其中關於刑法第41條易科罰金之條文，業
    經修正，依新刑法第2條第1項前段規定，應適用行為時法，
    即修正前之刑法第41條第 1項前段之規定，以往實務見解，
    固認原判決未及比較適用新舊法時，上訴後，雖比較結果以
    舊法有利於行為人，而原判決別無其他撤銷事由，仍應由上
    訴審以此為由撤銷改判。惟修正後之規定係以適用行為時法
    為原則法，因此原判決雖未及比較適用，然上訴本院後，經
    比較新舊法，行為後之法律並非較有利於行為人，仍應適用
    行為時即修正前刑法第41條第 1項前段規定，則原判決適用
    行為時法即無不當，自不構成撤銷事由，併予敘明。
據上論斷，應依刑事訴訟法第455條之1第1項、第 3項、第368條
、第373條，刑法第2條第1項前段，判決如主文。
本案經檢察官甲○○到庭執行職務。
中    華    民    國    95    年    8    月    22     日
                        臺灣花蓮地方法院刑事第三庭
                            審判長法官  鄭  培  麗
                                  法官  張  嘉  芬
                                  法官  楊  仲  農
上列正本證明與原本無異。
本件不得上訴。
                                 書記官
中    華    民    國    95    年    8     月    23    日


司法院資訊處製作；財團法人民間司法改革基金會備份。
